【裁判字號】    89,台上,2621
【裁判日期】    891123
【裁判案由】    清償借款
【裁判全文】
最高法院民事裁定                              八十九年度台上字第二六二一號
    上  訴  人  甲○○
    訴訟代理人  劉憲璋律師
    被 上訴 人  乙○○
右當事人間請求清償借款事件，上訴人對於中華民國八十九年七月十一日台灣高等法
院台中分院第二審判決（八十七年度重上字第三八號），提起上訴，本院裁定如左：
    主  文
上訴駁回。
第三審訴訟費用由上訴人負擔。
    理  由
按對於第二審判決上訴，非以其違背法令為理由，不得為之。民事訴訟法第四百六十
七條定有明文。依同法第四百六十八條規定，判決不適用法規或適用不當者，為違背
法令。而判決有同法第四百六十九條所列各款情形之一者，為當然違背法令。是當事
人提起上訴，如依民事訴訟法第四百六十八條規定，以第二審判決有不適用法規或適
用法規不當為理由時，其上訴狀或理由書應有具體之指摘，並揭示該法規之條項或其
內容。若係成文法以外之法則，應揭示該法則之旨趣。倘為司法院解釋、或本院之判
例，則應揭示該判解之字號或其內容。如以民事訴訟法第四百六十九條所列各款情形
為理由時，其上訴狀或理由書，應揭示合於該條款之事實。上訴狀或理由書如未依此
項方法表明，或其所表明者，顯與上開法條規定之情形不相合時，即難認為已對第二
審判決之違背法令有具體之指摘，其上訴自難認為合法。本件上訴人對第二審判決提
起上訴，雖以該判決違背法令為由，惟核其上訴理由狀所載內容，係就原審取捨證據
、認定事實之職權行使，及依職權解釋契約，所論斷：上訴人於民國八十四年九月六
日因向訴外人賴正峰購買系爭土地，而持訴外人洪溶金簽發由上訴人背書之系爭合庫
支票為憑，向被上訴人借款新台幣（下同）八百八十萬元，親交賴正峰收執，應認兩
造就系爭借款已成立消費借貸契約之合意，被上訴人亦已交付借款於上訴人，被上訴
人主張上訴人向伊借用系爭款項，屆期未為清償，依消費借貸契約，請求上訴人如數
給付上開借款及自訴狀繕本送達翌日（八十六年九月十二日）起算之法定遲延利息，
即無不合等情指摘其為不當，並就原審已論斷者，泛言未論斷或論斷矛盾，而非具體
表明合於不適用法規、適用法規不當、或民事訴訟法第四百六十九條所列各款之事實
，難認對該判決之如何違背法令已有具體之指摘。依首揭說明，應認其上訴為不合法
。
據上論結，本件上訴為不合法。依民事訴訟法第四百八十一條、第四百四十四條第一
項、第九十五條、第七十八條，裁定如主文。
中      華      民      國    八十九    年     十一     月    二十三    日
                              最高法院民事第八庭
                                  審判長法官  蘇  茂  秋
                                        法官  徐  璧  湖
                                        法官  曾  煌  圳
                                        法官  李  慧  兒
                                        法官  楊  鼎  章
      右正本證明與原本無異
                                              書  記  官
中      華      民      國    八十九    年     十二     月      六      日


司法院資訊處製作；財團法人民間司法改革基金會備份。
